臺灣高雄地方法院民事裁定
111年度消債聲免字第42號

聲  請  人  彭明德  
即  債務人            
相  對  人  
即債權人    中國信託商業銀行股份有限公司
0000000000000000

0000000000000000

法定代理人  利明献  
0000000000000000

0000000000000000

相  對  人  
即債權人    台中商業銀行股份有限公司
0000000000000000

法定代理人  王貴鋒  
0000000000000000

0000000000000000

         
上列聲請人因消費者債務清理事件聲請免責，本院裁定如下：
    主  文
債務人彭明德應予免責。
    理  由
一、按債務人因消費者債務清理條例（下稱消債條例）第133條
    之情形，受不免責之裁定確定後，繼續清償達該條規定之數
    額，且各普通債權人受償額均達其應受分配額時，得聲請法
    院裁定免責，消債條例第141條定有明文。又債務人繼續清
    償達消債條例第133條規定數額，而依消債條例第141條規定
    聲請法院裁定免責時，法院無裁量餘地，應為免責之裁定（
    司法院97年度第4期民事業務研究會第15號司法院民事廳消
    債條例法律問題研審小組意見參照）。
二、聲請意旨略以：聲請人即債務人(下稱債務人)前經本院民國
    109年6月11日109年度消債職聲免字第44號裁定（下稱第44
    號裁定）以有消債條例第133條之情形為由不予免責確定後
    ，已繼續清償債權人共計新台幣（下同）320,000元（如附
    表），經各普通債權人核發清償證明，爰依消債條例第141
    條規定聲請免責等語。
三、經查：
  ㈠債務人於108年1月25日聲請調解債務清償方案，因調解不成
    立，於108年2月18日以言詞聲請清算，經本院108年度消債
    清字第43號裁定准自108年8月20日開始清算程序，嗣於清算
    程序普通債權人未受分配，本院108年度司執消債清字第131
    號裁定清算程序終結後，第44號裁定以債務人有消債條例第
    133條之情形為由諭知不予免責確定等情，業經本院調取案
    卷核閱無誤，堪以認定。
  ㈡第33號裁定認債務人於聲請清算前2年間可處分所得扣除必要
    支出之餘額為207,376元，經核並無適用法規顯有錯誤，亦
    無漏未斟酌重要證物之情形，復無發現未經斟酌之新事證，
    足以影響最低清償額度之認定，應可援用。債務人主張其已
    按償還普通債權人達320,000元（如附表），經各普通債權
    人核發清償證明書，而無債權存在，核與各債權人陳報相符
    ，有清償證明書影本、陳報狀附卷可參。是揆諸首揭說明，
    債務人既已繼續清償各普通債權人至無債權存在，其聲請免
    責，即應准許。
四、據上論結，本件聲請人之聲請為有理由，爰裁定如主文。　
中　　華　　民　　國　　111 　年　　8 　　月　　23　　日
              　　民事庭　　  法　官　李育信
以上正本係照原本作成。
如不服本裁定，應於送達後10日內，向本院提出抗告狀並繳納抗
告費新台幣1,000元。
中　　華　　民　　國　　111 　年　　8 　　月　　23　　日

  　                          書記官　何福添
　　　　　　　　　　　　　　
附表：　　
編號          債 權 人                                       還款金額 （新台幣） 1 中國信託商業銀行股份有限公司 150,000元 2 台中商業銀行股份有限公司 170,000元         總          計        320,000元